【裁判字號】    92,訴,116
【裁判日期】    920415
【裁判案由】    毒品危害防制條例
【裁判全文】
臺灣基隆地方法院刑事判決                          九十二年度訴字第一一六號
    公  訴  人  臺灣基隆地方法院檢察署檢察官
    被      告  甲○○
右列被告因違反毒品危害防制條例案件，經檢察官提起公訴（九十二年度毒偵字第四
九號、九十二年度毒偵字第七八號），本院判決如左：
    主  文
甲○○連續施用第壹級毒品，處有期徒刑柒月，扣案之第壹級毒品海洛因貳包（淨重
零點柒壹公克、陸點貳貳公克）均沒收銷燬，注射針筒肆支均沒收；又施用第貳級毒
品，處有期徒刑參月，扣案之第貳級毒品安非他命壹包（毛重零點伍公克）沒收銷燬
；應執行有期徒刑玖月，扣案之扣案之第壹級毒品海洛因貳包（淨重零點柒壹公克、
陸點貳貳公克）、第貳級毒品安非他命壹包（毛重零點伍公克）均沒收銷燬，注射針
筒肆支均沒收。
    事  實
一、甲○○曾因肅清煙毒條例案件，經臺灣高等法院於民國八十二年五月十二日判處
    有期徒刑三年，又因肅清煙毒條例等罪，經臺灣基隆地方法院於民國八十三年八
    月二十六日裁定應執行刑為有期徒刑四年四月，二件接續執行，於八十五年十二
    月六日假釋，原應於八十九年十月二十五日期滿，後經撤銷假釋，應執行殘刑三
    年十月十九日，又因違反毒品危害防制條例等案件，經臺灣高等法院判處有期徒
    刑二年，接續執行，於九十年八月三十一日假釋，應於九十三年七月三日假釋期
    滿，現假釋中，仍不知悔改，前因施用第一級毒品海洛因、第二級毒品安非他命
    案件，經強制戒治交付保護管束期滿後，由臺灣高等法院於八十八年十月二十八
    日，以八十七年度上訴字第三一Ｏ四號為免刑判決確定。詎甲○○竟基於概括之
    犯意，自九十一年十二月底起至九十二年一月十三日十三時三十九分許採尿前回
    溯二十六小時內止（起訴書記載為自九十二年一月十日八時許採尿前回溯二十六
    小時內起，至同年一月十三日採尿前回溯二十六小時內止），連續在台北縣林口
    鄉友人處（地址不詳）、不詳地點（起訴書記載為不詳地點）施用第一級毒品海
    洛因，約一天施用一、二次；甲○○復另行起意，於九十二年一月九日（起訴書
    記載為九十二年一月十日八時許採尿前回溯九十六小時內），在台北縣林口鄉友
    人處（地址不詳）（起訴書記載為不詳地點）施用第二級毒品安非他命一次。嗣
    於九十二年一月十日上午八時許，甲○○與吳世忠（臺灣基隆地方法院檢察署另
    案偵辦）聚在基隆市○○區○○路二十二號住處，為警持臺灣基隆地方法院法官
    核發之搜索票在上址經搜索查獲，並現場扣得甲○○所有之第一級毒品海洛因一
    包（淨重○點七一公克）、第二級毒品安非他命一包（毛重○點五公克）、預備
    供施用第一級毒品海洛因用未使用過之注射針筒四支，另在吳世忠處查獲亦為甲
    ○○所有之第一級毒品海洛因一包（淨重六點二二公克，起訴書漏載此部分之第
    一級毒品海洛因一包），且對甲○○採尿送驗結果呈嗎啡陽性反應、甲基安非他
    命陽性反應。甲○○再於九十二年一月十三日十三時三十九分許經臺灣基隆地方
    法院檢察署觀護人通知其報到並採尿送驗呈嗎啡陽性反應（嗎啡含量達四○五四
    六ＮＧ／ＭＬ，判定依據衛生署公告值為三○○ＮＧ／ＭＬ），因而查知甲○○
    於採尿前二十六小時內有施用第一級毒品海洛因上情。
二、案經基隆市警察局第二分局報告及臺灣基隆地方法院檢察署觀護人函送臺灣基隆
    地方法院檢察署檢察官偵查起訴。
    理  由
一、訊據被告甲○○對於自九十一年十二月底至九十二年一月十日施用第一級毒品海
    洛因之事實，及右揭施用第二級毒品安非他命之事實供承不諱，惟矢口否認有於
    九十二年一月十三日十三時三十九分許採尿前回溯二十六小時內止有施用第一級
    毒品海洛因之犯行，辯稱：其九十二年一月十日被查獲後就沒有再施用海洛因云
    云，惟查被告於九十二年一月十日上午八時許經警查獲後採其尿液送請檢驗，結
    果其尿液呈嗎啡陽性反應及甲基安非他命陽性反應，有基隆市衛生局基衛檢字第
    ○九二○○○一○一六號檢驗成績書一紙在卷可稽，並有第一級毒品海洛因二包
    、第二級毒品安非他命一包（毛重○點五公克）、未使用過之注射針筒四支扣案
    為證，扣案之第一級毒品海洛因二包經送請法務部調查局鑑定結果，均含有第一
    級毒品海洛因成分，淨重為○點七一公克、六點二二公克，有該局調科壹字第三
    二○○○一五四三號、000000000號鑑定通知書在卷可考，又被告於九
    十二年一月十三日十三時三十九分許經臺灣基隆地方法院檢察署觀護人通知其報
    到並採尿送請台灣檢驗科技股份有限公司以酵素免疫分析法初步檢驗、再以氣相
    層析質譜儀法確認檢驗結果，呈嗎啡陽性反應（嗎啡含量達四○五四六ＮＧ／Ｍ
    Ｌ，判定依據衛生署公告值為三○○ＮＧ／ＭＬ），有該公司ＣＨ／二○○三／
    一○二一○濫用藥物尿液檢驗報告在卷可憑，而台灣檢驗科技股份有限公司所採
    用之氣相層析質譜儀法檢驗方法核與法務部調查局所使用尿液檢驗之方法相同，
    應無檢驗錯誤之虞，況被告該次檢驗結果，嗎啡含量達四○五四六ＮＧ／ＭＬ遠
    高於衛生署之公告值三○○ＮＧ／ＭＬ。而按海洛因經注射入人體後，約百分之
    八十於二十四小時內自尿中排出，一般而言，尿液中能否驗出嗎啡陽性反應，與
    其投與量、投與途徑、採尿時間、個人體質及檢驗方法之靈敏度有關，國外曾有
    文獻報導注射六毫克之海洛因鹽酸鹽，其代謝物嗎啡之平均可檢出時限約為二十
    六小時等情，有行政院衛生署藥物食品檢驗局八十一年九月八日（八一）藥檢壹
    字第八一一四八八五號函附卷可參；足見被告於九十二年一月十三日十三時三十
    九分許採尿前二十六小時內之某時，確有施用第一級毒品海洛因之犯行，被告空
    言否認，其所辯不足採信。又查被告前因施用第一級毒品海洛因、第二級毒品安
    非他命案件，經強制戒治交付保護管束期滿後，由臺灣高等法院於八十八年十月
    二十八日，以八十七年度上訴字第三一Ｏ四號為免刑判決確定，且有上開判決、
    臺灣基隆地方法院檢察署刑案資料查註紀錄表等附卷可按，被告於五年內再犯毒
    品危害防制條例第十條第一項、第二項之罪，事證明確，被告二犯施用毒品之犯
    行至堪認定，應依法論科。
二、核被告所為，係犯毒品危害防制條例第十條第一項、第二項之施用第一級毒品罪
    、施用第二級毒品罪，其持有第一級毒品海洛因、第二級毒品安非他命係供施用
    ，其持有第一級毒品、第二級毒品之低度行為分別為施用第一級毒品、第二級毒
    品之高度行為所吸收，不另論罪，其先後多次施用第一級毒品犯行，時間緊接，
    犯罪構成要件相同，顯係基於概括犯意為之，為連續犯，應論以一施用第一級毒
    品罪，並加重其刑。被告所犯上開二罪，犯意各別，罪名互異，應予分論併罰。
    起訴書就被告自九十二年一月十日八時許採尿前回溯二十六小時內起，至同年一
    月十三日採尿前回溯二十六小時內止，連續施用第一級毒品海洛因之外其餘施用
    第一級毒品海洛因之事實漏未記載，惟此其餘之部分與起訴施用第一級毒品部分
    有連續犯裁判上一罪之關係，為起訴效力所及，本院得併予審理，在此敘明。爰
    審酌被告之品行，犯罪之動機、目的、手段、次數、所生之危害、假釋中再犯本
    件，及犯罪後之態度等一切情狀，量處如主文所示之刑，並定其應執行刑，以示
    懲儆。
三、扣案之第一級毒品海洛因二包（淨重○點七一公克、六點二二公克）、第二級毒
    品安非他命一包（毛重○點五公克），為查獲之毒品，應依毒品危害防制條例第
    十八條第一項前段之規定，均宣告沒收銷燬，又未使用之注射針筒肆支，為被告
    所有供預備施用第一級毒品海洛因所用之物，均依刑法第三十八條第一項第二款
    之規定宣告沒收。
據上論斷，應依刑事訴訟法第二百九十九條第一項前段，毒品危害防制條例第十條第
一項、第二項、第二十三條第二項前段、第十八條第一項前段，刑法第十一條、第五
十六條、第五十一條第五款、第三十八條第一項第二款，判決如主文。
本案經檢察官林伯宇到庭執行職務。
中      華      民      國    九十二    年      四      月     十五     日
                                    台灣基隆地方法院刑事第二庭
                                        法  官  鄭  景  文
右正本證明與原本無異。
對於本件判決如有不服，應於收受送達後十日內，向本院提出上訴書狀，上訴於臺灣
高等法院，並按他造當事人之人數附具繕本。
                          書記官  施  鴻  均
中      華      民      國    九十二    年      四      月     十五     日
附論罪科刑依據之法條：
毒品危害防制條例第十條：
施用第一級毒品者，處六月以上五年以下有期徒刑。
施用第二級毒品者，處三年以下有期徒刑。


司法院資訊處製作；財團法人民間司法改革基金會備份。
